臺灣高等法院刑事裁定
111年度聲字第3786號
聲  請  人
即  被  告  張竣堯



上列聲請人即被告因傷害致死等案件，聲請付與卷內筆錄影本，
本院裁定如下：
    主  文
張竣堯於預納費用後，准予付與本院111年度上更一字第95號傷
害致死等案件如附表所示之筆錄影本（經遮隱張竣堯以外之人除
姓名外之基本資料）；其取得之上開資料均不得作為非正當之目
的使用。
    理  由
一、聲請意旨略以：聲請人即被告張竣堯（下稱「聲請人」）雖
    經法院依職權指定辯護人，並經辯護人到所接見聲請人，惟
    仍無法使聲請人完全行使防禦權。爰依刑事訴訟法第33條規
    定，聲請准以聲請人在○○○○○之機關代扣保管金預納費用後
    ，付與本院111年度上更一字第95號（下稱「本案」）卷內
    全部筆錄影本，以保障聲請人之訴訟權益等語。
二、按憲法第16條規定人民有訴訟權，旨在確保人民有受公平審
    判之權利。且依正當法律程序之要求，刑事被告應享有充分
    之防禦權，包括被告卷證資訊獲知權，俾受公平審判之保障
    。次按被告於審判中得預納費用請求付與卷宗及證物之影本
    。但卷宗及證物之內容與被告被訴事實無關或足以妨害另案
    之偵查，或涉及當事人或第三人之隱私或業務秘密者，法院
    得限制之，刑事訴訟法第33條第2項定有明文。
三、經查，聲請人就本案被訴涉犯刑法第277條第2項前段之傷害
    致死罪嫌，前經臺灣基隆地方法院以110年度訴字第150號判
    決判處罪刑，聲請人不服而提起上訴，現由本院以111年度
    上更一字第95號審理中（已於民國111年10月12日辯論終結
    ），是聲請人為本件被告。茲聲請人依前揭規定，聲請付與
    本案卷內如附表所示之筆錄影本；為保障聲請人獲悉本案卷
    內資訊以保障其防禦權，除如附表所示之筆錄內容，其中關
    於聲請人以外之人除姓名外之基本資料，因與聲請人被訴之
    事實無關，且為維護第三人之隱私，應依刑事訴訟法第33條
    第2項但書規定，予以限制遮隱外，其餘內容並無足以妨害
    另案偵查或涉及當事人、第三人隱私或業務秘密等情事，而
    有限制聲請人閱覽此部分筆錄之必要。揆諸前揭說明，於聲
    請人預納相關費用後，應予准許。又聲請人所取得之上開卷
    證資料均不得作為非正當之目的使用，併此敘明。
據上論斷，依刑事訴訟法第33條第2項、第220條，裁定如主文。
中　　華　　民　　國　　111 　年　　11　　月　　28　　日
                  刑事第十三庭  審判長法　官  吳冠霆
                                      法　官  柯姿佐
                                      法　官  陳勇松
以上正本證明與原本無異。
如不服本裁定，應於收受送達後五日內向本院提出抗告狀。
                                      書記官  施瑩謙
中　　華　　民　　國　　111 　年　　11　　月　　28　　日
附表：
人別 編號 筆錄名稱 卷宗頁碼 被告 張竣堯 1 109年9月26日警詢筆錄 基隆地檢109年他字第1377號卷二第317至320頁  2 109年12月15日警詢筆錄 基隆地檢109年他字第1377號卷二第53至63頁  3 110年9月26日偵訊筆錄 基隆地檢109年相字第379號卷一第165至169頁  4 110年2月5日偵訊筆錄 基隆地檢109年他字第1377號卷二第239至247頁  5 110年2月5日訊問筆錄 基隆地院110年聲羈字第11號卷第29至34頁  6 110年2月22日偵訊筆錄 基隆地檢110年偵字第1247號卷第39至41頁  7 110年3月9日偵訊筆錄 基隆地檢109年偵字第7381號卷第395至399頁  8 110年3月30日訊問筆錄 基隆地院110年訴字第150號卷一第39至43頁  9 110年4月28日準備程序筆錄 基隆地院110年訴字第150號卷一第127至152頁  10 110年6月22日訊問筆錄 基隆地院110年訴字第150號卷一第333至337頁  11 110年7月29日審判筆錄 基隆地院110年訴字第150號卷二第31至101頁  12 110年8月25日訊問筆錄 基隆地院110年訴字第150號卷二第145至147頁  13 110年10月22日訊問筆錄 本院110年上訴字第3160號卷一第155至158頁  14 110年11月19日準備程序筆錄 本院110年上訴字第3160號卷一第331至363頁  15 110年12月24日準備程序筆錄 本院110年上訴字第3160號卷二第5至11頁  16 111年1月18日審判筆錄 本院110年上訴字第3160號卷二第55至95頁  17 111年2月25日訊問筆錄 本院110年上訴字第3160號卷二第189至191頁  18 111年4月22日訊問筆錄 最高法院111年台上字第2325號卷第289至292頁  19 111年6月16日訊問筆錄 本院111年上更一字第95號卷一第77至82頁  20 111年7月27日準備程序筆錄 本院111年上更一字第95號卷一第319至353頁  21 111年8月24日準備程序筆錄 本院111年上更一字第95號卷二第67至75頁  22 111年9月7日訊問筆錄 本院111年上更一字第95號卷二第125至131頁  23 111年9月22日準備程序筆錄 本院111年上更一字第95號卷二第193至204頁  24 111年10月4日準備程序筆錄 本院111年上更一字第95號卷二第289至301頁  25 111年10月5日審判程序筆錄 本院111年上更一字第95號卷三第9至45頁  26 111年10月12日審判程序筆錄 本院111年上更一字第95號卷三第73至111頁  27 111年10月27日訊問筆錄 本院111年上更一字第95號卷三第163至167頁 被告 劉庭妌 1 109年9月25日警詢筆錄 基隆地檢109年他字第1377號卷二第277至285頁  2 109年9月26日偵訊筆錄 基隆地檢109年相字第379號卷一第157至163頁  3 109年9月28日警詢筆錄 基隆地檢109年相字第379號卷二第11至19頁  4 109年10月12日偵訊筆錄 基隆地檢109年相字第379號卷二第79至84頁  5 109年12月15日警詢筆錄 基隆地檢109年偵字第7381號卷第27至39頁  6 109年12月15日偵訊筆錄 基隆地檢109年偵字第7381號卷第207至214頁  7 109年12月15日訊問筆錄 基隆地院109年聲羈字第145號卷第15至18頁  8 110年1月15日偵訊筆錄 基隆地檢109年偵字第7381號卷第253至255頁  9 110年1月22日偵訊筆錄 基隆地檢109年偵字第7381號卷第281至282頁  10 110年2月3日訊問筆錄 基隆地院110年偵聲字第20號卷第13至15頁  11 110年2月8日偵訊筆錄 基隆地檢109年他字第1377號卷二第467至471頁  12 110年3月30日訊問筆錄 基隆地院110年訴字第150號卷一第39至43頁（同被告張竣堯編號8）  13 110年4月28日準備程序筆錄 基隆地院110年訴字第150號卷一第127至152頁（同被告張竣堯編號9）  14 110年6月22日訊問筆錄 基隆地院110年訴字第150號卷一第325至327頁  15 110年7月29日審判筆錄 基隆地院110年訴字第150號卷二第31至101頁（同被告張竣堯編號11）  16 110年8月25日訊問筆錄 基隆地院110年訴字第150號卷二第145至147頁（同被告張竣堯編號12）  17 110年10月22日訊問筆錄 本院110年上訴字第3160號卷一第151至154頁  18 110年11月19日準備程序筆錄 本院110年上訴字第3160號卷一第297至328頁  19 111年1月18日審判筆錄 本院110年上訴字第3160號卷二第55至95頁（同被告張竣堯編號16）  20 111年2月25日訊問筆錄 本院110年上訴字第3160號卷二第189至191頁（同被告張竣堯編號17）  21 111年4月22日訊問筆錄 最高法院111年台上字第2325號卷第289至292頁（同被告張竣堯編號18）  22 111年6月16日訊問筆錄 本院111年上更一字第95號卷一第53至57頁  23 111年7月27日準備程序筆錄 本院111年上更一字第95號卷一第319至353頁（同被告張竣堯編號20）  24 111年9月7日訊問筆錄 本院111年上更一字第95號卷二第125至131頁（同被告張竣堯編號22）  25 111年9月22日準備程序筆錄 本院111年上更一字第95號卷二第193至204頁（同被告張竣堯編號23）  26 111年10月5日審判程序筆錄 本院111年上更一字第95號卷三第9至45頁（同被告張竣堯編號25）  27 111年10月12日審判程序筆錄 本院111年上更一字第95號卷三第73至111頁（同被告張竣堯編號26）  28 111年10月27日訊問筆錄 本院111年上更一字第95號卷三第163至167頁（同被告張竣堯編號27） 證人 蘇筠 1 109年9月29日警詢筆錄 基隆地檢109年他字第1377號卷一第335至338頁  2 109年10月23日偵訊筆錄 基隆地檢109年他字第1377號卷一第349至356頁  3 111年10月5日審判程序筆錄 本院111年上更一字第95號卷三第9至45頁（同被告張竣堯編號25） 證人 蘇于珊 1 109年9月29日警詢筆錄 基隆地檢109年他字第1377號卷一第339至342頁  2 109年10月23日偵訊筆錄 基隆地檢109年他字第1377號卷一第349至356頁（同證人蘇筠編號2）  3 111年10月5日審判程序筆錄 本院111年上更一字第95號卷三第9至45頁（同被告張竣堯編號25） 證人 蕭玉蓮 1 109年9月29日警詢筆錄 基隆地檢109年他字第1377號卷一第343至346頁  2 109年10月23日偵訊筆錄 基隆地檢109年他字第1377號卷一第349至356頁（同證人蘇筠編號2）  3 111年10月5日審判程序筆錄 本院111年上更一字第95號卷三第9至45頁（同被告張竣堯編號25） 證人 蘇巧妮 1 110年1月5日偵訊筆錄 基隆地檢109年他字第1377號卷二第13至19頁  2 111年10月5日審判程序筆錄 本院111年上更一字第95號卷三第9至45頁（同被告張竣堯編號25） 證人 秦金香 1 110年1月5日偵訊筆錄 基隆地檢109年他字第1377號卷二第13至19頁（同證人蘇巧妮編號1）  2 111年10月5日審判程序筆錄 本院111年上更一字第95號卷三第9至45頁（同被告張竣堯編號25） 證人 江佳蓮 1 109年9月28日偵訊筆錄 基隆地檢109年相字第379號卷一第311至312頁 證人 王慧毓 1 109年11月27日偵訊筆錄 基隆地檢109年他字第1377號卷一第461至463頁 證人 吳奷妤 1 110年1月6日偵訊筆錄 基隆地檢109年他字第1377號卷二第35至37頁 證人 蕭開平 1 110年2月2日偵訊筆錄 基隆地檢109年他字第1377號卷二第85至88頁 證人 孫○○ 1 109年11月28日警詢筆錄 基隆地檢109年相字第379號卷三第5至9頁  2 110年2月4日偵訊筆錄 基隆地檢109年他字第1377號卷二第97至100頁 證人 林○○ 1 110年2月21日警詢筆錄 基隆地檢110年偵字第1317號卷第151至155頁 告訴人甲○○ 1 109年9月25日警詢筆錄 基隆地檢109年他字第1377號卷二第297至301頁  2 109年9月26日偵訊筆錄 基隆地檢109年相字第379號卷一第173至175頁  3 109年9月28日訊問筆錄 基隆地檢109年相字第379號卷一第293至294頁  4 109年10月15日偵訊筆錄 基隆地檢109年相字第379號卷二第111至112頁  5 110年1月26日偵訊筆錄 基隆地檢109年相字第379號卷三第33至35頁  6 110年2月4日警詢筆錄 基隆地檢109年他字第1377號卷二第269至271頁  7 110年7月29日審判筆錄 基隆地院110年訴字第150號卷二第31至101頁（同被告張竣堯編號11）  8 110年11月19日準備程序筆錄 本院110年上訴字第3160號卷一第297至363頁（同被告劉庭妌編號18、被告張竣堯編號14）  9 111年7月27日準備程序筆錄 本院111年上更一字第95號卷一第319至353頁（同被告張竣堯編號20）  10 111年8月24日準備程序筆錄 本院111年上更一字第95號卷二第67至75頁（同被告張竣堯編號21）  11 111年10月12日審判程序筆錄 本院111年上更一字第95號卷三第73至111頁（同被告張竣堯編號26） 告訴人乙○○ 1 109年9月25日警詢筆錄 基隆地檢109年他字第1377號卷二第287至295頁  2 109年9月26日偵訊筆錄 基隆地檢109年相字第379號卷一第179至185頁  3 109年9月28日訊問筆錄 基隆地檢109年相字第379號卷一第293至294頁（同告訴人甲○○編號3）  4 109年10月15日偵訊筆錄 基隆地檢109年相字第379號卷二第111至112頁（同告訴人甲○○編號4）  5 110年1月26日偵訊筆錄 基隆地檢109年相字第379號卷三第33至35頁（同告訴人甲○○編號5）  6 110年2月4日警詢筆錄 基隆地檢109年他字第1377號卷二第273至275頁  7 110年7月29日審判筆錄 基隆地院110年訴字第150號卷二第31至101頁（同被告張竣堯編號11）  8 110年11月19日準備程序筆錄 本院110年上訴字第3160號卷一第297至363頁（同被告劉庭妌編號18、被告張竣堯編號14）  9 111年7月27日準備程序筆錄 本院111年上更一字第95號卷一第319至353頁（同被告張竣堯編號20）  10 111年8月24日準備程序筆錄 本院111年上更一字第95號卷二第67至75頁（同被告張竣堯編號21）  11 111年10月12日審判程序筆錄 本院111年上更一字第95號卷三第73至111頁（同被告張竣堯編號26）